it: Condizione dell’articolo: Usato certificato; Nuovo; Ristrutturato; Usato; Altro
zh-TW: 品項狀況: 二手認證; 新的; 整新; 用過的; 其他
nl: Staat artikel: Gecertificeerd tweedehands; Nieuw; Gereviseerd; Gebruikt; Andere
hu: Árucikk állapota: Minősített használt; Új; Felújított; Használt; Egyéb
pl: Stan przedmiotu: Używany z certyfikatem; Nowy; Regenerowany; Używany; Inne
sk-SK: Stav položky: Certifikovaný predizajn; Nový; Zrekonštruovaný; Použitý; Iné
pt-PT: Estado do item: Em segunda mão, certificado; Novo; Recuperado; Usado; Outro
el: Κατάσταση αντικειμένου: Πιστοποιημένο μεταχειρισμένο; Νέο; Ανακατασκευασμένο; Μεταχειρισμένο; Άλλο
bg-BG: Състояние на артикула: Сертифицирани втора употреба; Нови; Възстановени; Използвани; Други
vi: Tình trạng sản phẩm: Có chứng nhận chủ cũ; Mới; Tân trang lại; Đã sử dụng; Khác
ja: アイテムの状態: 認定中古品; 新品; 再整備品; 中古; その他
nb: Varetilstand: Sertifisert brukt; Ny; Oppusset; Brukt; Annet
ru: Состояние изделия: Сертифицированный б/у; Новый; Восстановленный; Б/у; Другое
th: สภาพสินค้า: มือสองที่ได้รับการรับรอง; ใหม่; ผ่านการซ่อมแซม; มือสอง; อื่นๆ
fr: État de l’objet: Occasion certifiée; Neuf; Remis à neuf; Utilisé; Autre
zh-CN: 物品状态: 经认证的二手货; 新; 翻新; 二手; 其他
ko: 품목 상태: 인증 중고품; 새 상품; 리퍼비시; 사용감 있는 상품; 기타
de: Artikelzustand: Zertifiziert gebraucht; Neu; Generalüberholt; Gebraucht; Sonstiges
sv: Artikelns skick: Certifierad begagnad; Ny; Renoverad; Begagnade; Övrigt
ro-RO: Stare articol: Certificat la mâna a doua; Nou; Recondiționat; Folosit; Altele
pt-BR: Condição do item: Certificado pelo proprietário anterior; Novo; Remodelado; Usado; Outro
sl-SI: Stanje predmeta: Certificiran rabljen; Novo; Prenovljeno; Rabljeno; Drugo
es: Estado del artículo: Certificado de segunda mano; Nuevo; Reacondicionado; Usado; Otros
lt-LT: Prekės būklė: Patikrintas naudotas; Naujas; Restauruotas; Naudotas; Kita
tr: Ürün durumu: Sertifikalı ikinci el; Yeni; Yenilenmiş; Kullanılmış; Diğer
da: Objekttilstand: Certificeret brugt; Ny; Renoveret; Brugt; Andet
cs: Stav položky: Certifikované použité; Nové; Repasované; Použité; Jiné
en: Item condition: Certified pre-owned; New; Refurbished; Used; Other
hr-HR: Stanje proizvoda: Rabljeno certificirano; Novo; Obnovljeno; Korišteno; Ostalo
fi: Tuotteen kunto: Sertifioitu käytetty; Uusi; Kunnostettu; Käytetty; Muu